【裁判字號】    91,交易緝,3
【裁判日期】    920220
【裁判案由】    過失傷害
【裁判全文】
臺灣嘉義地方法院刑事判決                          九十一年度交易緝字第三號
    公  訴  人  臺灣嘉義地方法院檢察署檢察官
    被      告  乙○○  男二十.
右列被告因過失傷害等案件，經檢察官提起公訴（九十年度偵字第七七二八號），本
院判決如左：
    主  文
乙○○服用酒類，不能安全駕駛動力交通工具而駕駛，累犯，處有期徒刑參月，如易
科罰金以佰元折算壹日；又因過失傷害人之身體，累犯，處有期徒刑陸月，如易科
罰金，以參佰元折算壹日。應執行有期徒刑捌月，如易科罰金，以參佰元折算壹日。
    事  實
一、乙○○前於八十七年間，因犯傷害罪，經台灣高等法院高雄分院以八十七年度少
    連上訴字第十九號判處有期徒刑一年確定，並於八十九年九月一日執行完畢；猶
    不知悔改，於九十一年十一月十八日上午零時二十五分許，於飲用酒類後已達意
    識不清不能安全駕駛動力交通工具之程度，竟仍駕駛車號Ｓ六二九一零號自小客
    車，由西往東沿嘉義市○○○路行駛，行經該路四八五號前，原應注意不得超速
    行駛，竟疏於注意以七十公里之時速超速行駛，致煞車時車輪打滑，因而闖入對
    向車道而迎面撞擊由甲○○所駕駛車號ＵＲ七六四號自小客車，致甲○○受有右
    膝撕裂傷之傷害，該車乘客丁○○受有右鎖骨骨折、右手大拇指脫臼之傷害，丙○○○受有頭部外傷、頭皮裂傷、右髖部挫傷、右骰骨大轉子裂傷、右膝扭傷之
    傷害，經乙○○在現場等候警方到達並於警方查悉犯罪前向警方自首係由其肇事
    ，經警方對乙○○為酒精吐氣濃度測試，測得其吐氣酒精濃度達每公升零點七五
    毫克。
二、案經甲○○、丁○○、丙○○○提出告訴，乙○○向嘉義市警察局第一分局自首
    後報請台灣嘉義地方法院檢察署檢察官偵查起訴。
    理  由
一、訊據被告乙○○對於右揭事實坦承不諱，核與告訴人甲○○、丁○○、丙○○○
    指訴相符，而被告經警為酒精吐氣濃度測試，已達每毫升零點七五毫克一情，亦
    有酒精測試檢驗單一紙在卷可稽；按依醫學實驗證明所得經驗法則，人體呼氣若
    已達每公升零點五五毫克（零點五五ＭＧ／Ｌ）以上，肇事率為一般正常人之十
    倍，已達不能安全駕車之標準，此經法務部八十八年五月十八日法八八檢字第○○一六六九號函敘甚詳；被告經警為酒精濃度測試，吐氣酒精濃度達每公升零點
    七五毫克，遠逾上開數值，亦違反道路交通安全規則第一百十四條第二款所定之
    汽車駕駛人於飲酒後其吐氣所含酒精成份超過每公升零點二五毫克以上者，不得
    駕車之規定；又按行車速度應依標誌之規定，而汽車在雙向二車道行駛時，在劃
    有分向限制線之路段，不得駛入來車之車道，道路交通安全規則第九十三條第一
    項、第九十七條第二款分別定有明文，而被告於前開肇事時，天候雖下雨，然係
    日間有自然光線，路面無缺陷、無障礙物，視距良好，無何不能注意之情事，又
    該肇事路段係速限時速五十公里等情，有道路交通事故調查報告表一紙在警卷足
    稽，被告竟於酒後駕車，且違規超速行駛、又無故侵入對向車道，對於本件肇事
    ，其有過失甚為明顯，被告因飲酒致不能安全駕駛動力交通工具而駕駛，亦同堪
    認定；又告訴人甲○○因此受有右膝撕裂傷之傷害，丁○○受有右鎖骨骨折、右
    手大拇指脫臼之傷害，丙○○○受有頭部外傷、頭皮裂傷、右髖部挫傷、右骰骨
    大轉子裂傷、右膝扭傷之傷害等情，亦有嘉義基督教醫院診斷證明書三紙附於警
卷可佐，告訴人等之傷害係被告過失行為之結果，有因果關係亦堪認定；此外，
    復有現場照片十四紙在卷可查，本件事證已經明確，被告犯行均堪認定。
二、核被告乙○○所為係犯刑法第一百八十五條之三之罪、第二百八十四條第一項之
    罪；被告一過失肇事行為致三人受傷，乃一行為觸犯三個過失傷害罪，為想像競
    合犯，應論以單一之過失傷害罪；又查：被告乙○○前於八十七年間，因犯傷害
    罪，經台灣高等法院高雄分院以八十七年度少連上訴字第十九號判處有期徒刑一
    年確定，並於八十九年九月一日執行完畢，有其全國前案查註紀錄表在卷足稽，
    其於五年內再犯本件有期徒刑以上之罪為累犯，應加重其刑；而被告係酒醉駕車
    致人於傷，依據道路交通管理處罰條例第八十六條第一項，應遞加重其刑；又被
    告於肇事後在有偵查犯罪職權之機關或公務員察覺犯罪前，當場向前往處理之嘉
    義市警察局第一分局竹圍派出所員警吳忠岳坦承肇事，自首接受裁判，有警方調
    查報告一紙在卷可佐，核符自首要件，應減輕其刑，並先加重後減輕之；爰審酌
    被告犯罪之動機，及其品性、生活狀況、智識程度、犯罪所生之損害，及犯罪後
    並未賠償告訴人之損失解等一切情狀，分別量處如主文所示之刑，並定其應執行
    之刑及易科罰金之折算標準。
據上論斷，應依刑事訴訟法第二百九十九條第一項前段，道路交通管理處罰條例第八
十六條第一項，刑法第一百八十五條之三、第二百八十四條第一項、第五十五條、第
六十二條、第四十七條、第五十一條第五款、第四十一條第一項，罰金罰鍰提高標準
條例第一條前段、第二條，判決如主文。
本案經檢察官李文和到庭執行職務。
中      華      民      國    九十二    年      二      月     二十     日
                                      臺灣嘉義地方法院交通法庭
                                          法  官    黃  國  益
右正本證明與原本無異。
如不服本判決，應於判決送達後十日內，向本院提出上訴狀。
中      華      民      國    九十二    年      二      月     二十     日
                                          書記官    林  柑  杏
中華民國刑法第一百八十五條之三
服用毒品、麻醉藥品、酒類或其他相類之物，不能安全駕駛動力交通工具
而駕駛者，處一年以下有期徒刑、拘役或三萬元以下罰金。
中華民國刑法第二百八十四條
因過失傷害人者，處六月以下有期徒刑、拘役或五百元以下罰金，致重傷
者，處一年以下有期徒刑、拘役或五百元以下罰金。
從事業務之人，因業務上之過失傷害人者，處一年以下有期徒刑、拘役或
一千元以下罰金，致重傷者，處三年以下有期徒刑、拘役或二千元以下罰
金。
道路交通管理處罰條例第八十六條
汽車駕駛人，無駕駛執照駕車、酒醉駕車、吸食毒品或迷幻藥駕車、行駛
人行道或行經行人穿越道不依規定讓行人優先通行，因而致人受傷或死亡
，依法應負刑事責任者，加重其刑至二分之一。
汽車駕駛人，在快車道依規定駕車行駛，因行人或慢車不依規定，擅自進
入快車道，而致人受傷或死亡，依法應負刑事責任者，減輕其刑。


司法院資訊處製作；財團法人民間司法改革基金會備份。
